【裁判字號】    90,易,1244
【裁判日期】    900620
【裁判案由】    電子遊戲場業管理條例
【裁判全文】
臺灣高雄地方法院刑事判決                          九十年度易字第一二四四號
    公  訴  人  臺灣高雄地方法院檢察署檢察官
    被      告  甲○○
右列被告因違反電子遊戲場業管理條例案件，經檢察官聲請簡易判決處刑（九十年度
偵字第三四九五號）及移送併辦（九十年度偵字第四九九四號），惟本院高雄簡易庭
認本案不宜以簡易判決處刑，移送本院改依通常訴訟程序審理，本院判決如左：
    主  文
甲○○連續違反未依電子遊戲場業管理條例規定辦理營利事業登記者，不得經營電子
遊戲場業之規定，處拘役伍拾玖日，如易科罰金，以參佰元折算壹日。
    事  實
一、甲○○為孟圓企業有限公司之負責人（下稱孟圓公司），其曾於民國八十九年六
    月二十八日，在高雄市○○區○○路一七六號一樓違法經營電子遊戲場業，由台
    灣高雄地方法院檢察署檢察官聲請簡易判決處刑，經本院於八十九年十月二十七
    日以八十九年雄簡字第一Ｏ六四號刑事判決，判處被告拘役四十日確定。詎甲○
    ○仍不知警惕，明知孟圓公司所營事業範圍並無電子遊戲場業，且亦未向主管機
    關申請核發電子遊戲場業之營利事業登記，竟於前案被查獲後另行起意，並基於
    概括之犯意，自八十九年十月五日起，先於高雄市○○區○○路二四五號孟圓公
    司之分支機構「ＯＭ便利超商」，擅自擺設電子遊戲機「滿貫大亨」五台，並由
    甲○○之妻李慧貞在現場顧店，以供不特定客人消費打玩，嗣於八十九年十一月
    七日凌晨三時二十五分許，為警在上址查獲後，復於九十年一月二十五日起，在
    高雄市○○區○○路一七六號一樓，甲○○為負責人之客滿商行，亦未向主管機
    關申請核發電子遊戲場業之營利事業登記，即擺設電子遊戲機「滿貫大亨」六台
    ，供不特定客人消費打玩，嗣於九十年二月十六日，適有客人謝耀進正於現場打
    玩時，為警當場查獲，以此連續違法經營電子遊戲場業。
二、案經高雄市政府函送台灣高雄地方法院檢察署檢察官偵查並聲請簡易判決處刑，
    惟本院高雄簡易庭認本案不宜以簡易判決處刑，移送本院改依通常訴訟程序審理
    。
    理  由
一、右揭事實，業據被告甲○○於警偵及本院審理中坦白承認，核與證人即被告之妻
    李慧貞於警訊中及證人即打玩電子遊戲機之客人謝耀進於警訊中證述之情節相符
    ，復有高雄市政府警察局左營分局營業場所臨檢記錄、高雄市政府營利事業登記
    證及高雄市政府建設局工商登記系統營利事業登記資料各二紙、孟圓公司變更登
    記事項卡及經濟部公司執照各一紙附卷可憑，是被告之自白與事實相符，事證明
    確，被告有前述未依規定辦理電子遊戲場業之營利事業登記，卻經營電子遊戲場
    之犯行，應堪認定。
二、查電子遊戲場業管理條例所稱電子遊戲場業，係指設置電子遊戲機供不特定人益
    智娛樂之營利事業，電子遊戲場管理條例第三條定有明文。而依該條文規定，並
    未限制需擺設多少電子遊戲機具，始為該條例所謂「電子遊戲場業」，因此不論
    該商店之規模如何？只要店家有擺設電子遊戲機供人玩樂，均應視為電子遊戲場
    業，即未以經營之規模大小為認定標準。是核被告所為，係違反電子遊戲場業管
    理條例第十五條之未依電子遊戲場業管理條例規定辦理營利事業登記者，不得經
    營電子遊戲場業之規定，應依同條例第二十二條之規定論處及違反公司法第十五
    條第一項之公司不得經營登記範圍以外業務之規定，應依公司法第十五條第三項
    論處。被告於高雄市○○區○○路二四五號之孟圓公司分支機構ＯＭ便利超商，
    違法經營電子遊戲場業，係一行為同時觸犯電子遊戲場業管理條例第二十二條及
    公司法第十五條第三項，為想像競合犯，應從一重之電子遊戲場業管理條例第二
    十二條規定處斷，且被告先後於高雄市○○區○○路二四五號之ＯＭ便利超商，
    及高雄市○○區○○路一七六號一樓之客滿商行經營電子遊戲場業，時間緊接，
    方法相同，均係違反電子遊戲場業管理條例第十五條之未依電子遊戲場業管理條
    例規定辦理營利事業登記者，不得營電子遊戲場業之規定，顯係基於概括犯意為
    之，應依連續犯規定論以一罪。另公訴人雖僅就被告於高雄市○○區○○路二四
    五號ＯＭ便利超商，違法經營電子遊戲場業部分提起公訴，然檢察官就犯罪事實
    一部起訴者，其效力及於全部，本件被告有違反公司法第十五條第三項規定，及
    於高雄市○○區○○路一七六號一樓之客滿商行違法經營電子遊戲場業部分之犯
    罪事實，與前揭論罪科刑之被告於高雄市○○區○○路二四五號ＯＭ便利超商，
    違法經營電子遊戲場業部分，分別有想像競合犯及連續犯關係，已如前述，是本
    院自應就屬於裁判上一罪之被告有違反公司法第十五條第三項規定，及於高雄市
    左營區○○路一七六號一樓之客滿商行違法經營電子遊戲場業部分，一併加以裁
    判。爰審酌被告犯後坦承犯行，雖違法經營電子遊戲場，惟並未發現有賭博之犯
    行及所經營之期間與其他一切情狀，量處如主文所示之刑，並諭知易科罰金之折
    算標準。另本案被告分別於高雄市○○區○○路二四五號之ＯＭ便利超商及於高
    雄市○○區○○路一七六號一樓之客滿商行，所擺設之電子遊戲機「滿貫大亨」
    五台及六台，均係被告所有，且係供犯罪所用之物，業據被告供承在卷，惟警方
    查獲時並未扣案，且被告亦供稱前述十一台電子遊戲機均已賣出等語，是為避免
    日後執行困難，爰不予宣告沒收，併此敘明。
據上論斷，應依刑事訴訟法第二百九十九條第一項前段，電子遊戲場業管理條例第二
十二條，公司法第十五條第三項，刑法第十一條、五十六條、第四十一條第一項，罰
金罰鍰提高標準條例第二條，判決如主文。
本案經檢察官彭斐虹到庭執行職務。
中      華      民      國      九十      年      六      月    二十    日
                                    臺灣高雄地方法院刑事第三庭
                                            審判長法  官   宋  明  中
                                                  法  官   柯  彩  燕
                                                  法  官   呂  憲  雄
右正本證明與原本無異。
如不服本判決，應於判決送達後十日內，向本院提出上訴狀。
                                                  書記官   許  麗  珠
中      華      民      國      九十      年      六      月    二十二  日
附錄本判決論罪科刑之法條：
電子遊戲業管理條例第二十二條
  違反第十五條規定者，處行為人一年以下有期徒刑、拘役或科或併科新台幣五十萬
  元以上二百五十萬元以下罰金。


司法院資訊處製作；財團法人民間司法改革基金會備份。
